【裁判字號】    95,台上,6273
【裁判日期】    951116
【裁判案由】    搶奪
【裁判全文】
最高法院刑事判決            九十五年度台上字第六二七三號
上  訴  人  甲○○
                    樓（
上列上訴人因搶奪案件，不服台灣高等法院中華民國九十五年八
月二十五日第二審判決（九十五年度上訴字第二四三二號，起訴
案號：台灣板橋地方法院檢察署九十四年度偵字第二一六九二、
二一七０五號，九十五年度偵字第三六六號），提起上訴，本院
判決如下：
    主  文
上訴駁回。
    理  由
按刑事訴訟法第三百七十七條規定，上訴於第三審法院，非以判
決違背法令為理由，不得為之。是提起第三審上訴，應以原判決
違背法令為理由，係屬法定要件。如果上訴理由狀並未依據卷內
訴訟資料，具體指摘原判決不適用何種法則或如何適用不當，或
所指摘原判決違法情事，顯與法律規定得為第三審上訴理由之違
法情形，不相適合時，均應認其上訴為違背法律上之程式，予以
駁回。本件上訴人甲○○上訴意旨略稱：(一)上訴人從未與景偉共
同犯案，純粹是景偉因心中埋怨上訴人不與之共同行搶，為了減
輕自身罪刑，在警方威脅利誘下供出不實之情，將上訴人拖下水
，作為代罪羔羊，起因是在民國九十四年十二月十日在往桃園大
溪途中景偉看到林順真，起意行搶，遭上訴人拒絕，其自行搶奪
林順真之物品，才與上訴人會合，並未朋分贓款，自此以後二人
即關係破裂，原判決置上訴人之辯解不論，且以上訴人在警方借
提時遭毆打而承認之警詢筆錄為證據，認定上訴人為共同正犯（
頂多為幫助犯）違背法令。(二)第一審判決已論上訴人為累犯，雖
第一審判決漏未引刑法第四十七條，但不能因而加重上訴人之刑
，原判決實有不公平，無法令人甘服云云。
惟查原判決依憑上訴人不利於己之自白、共同被告景偉之供述、
被害人劉婷婷、林秀美、林順真、楊昆仁、羅美滿、何東山、張
美英、謝妙如、顏美娥、徐秀嬌、閻麗真、胡麗珠、許金蓮、邱
雅璐之指訴、贓物認領保管單十三紙、代保管條一紙、現場及起
獲贓物情形相片四十一幀、台北縣政府警察局車輛失竊電腦輸入
單、車輛竊盜車牌失竊資料個別查詢報表查詢車輛認可資料、扣
案鑰匙一支、台灣高等法院被告（甲○○）全國前案紀錄表等證
據，資以認定上訴人有原判決事實欄所記載之犯罪事實，因而撤
銷第一審關於上訴人部分不當之判決，改判依連續犯之例，論處
上訴人共同連續意圖為自己不法之所有，而搶奪他人之動產，累
犯罪刑，已詳述其所依憑之證據及認定之理由。對於上訴人於第
一審雖一度否認有如原判決附表（下稱附表者均同）二編號二所
示與景偉共同行搶之犯行，共同被告景偉於第一審時亦附和其詞
，證稱當時二人騎車至現場，伊見林順真一人認有機可趁而提議
行搶後，甲○○因祖母家在附近怕被認出，便未參與而僅在路口
等候云云，及共同被告景偉在第一審附和其詞之供述，經綜合調
查證據之結果，認不足採信，在判決內詳予指駁，並說明其證據
取捨及判斷之理由。又公訴意旨尚以：上訴人與景偉另於九十四
年十二月十四日九時五十分許，在台北縣土城市○○街七十一巷
口，共同騎乘機車乘被害人劉又嘉不備之際，搶奪其所有皮包乙
個（內有現金新台幣二十萬元、金融卡二枚、信用卡四枚、國民
身分證、存摺二本、支票十五紙、支票簿一本、印章二個、行動
電話等物）後逃逸等情，因認上訴人就此部分亦涉有刑法第三百
二十五條第一項之搶奪罪嫌部分，經調查證據之結果，認此部分
犯罪尚屬不能證明，以公訴人認與上開論罪科刑部分有連續犯之
裁判上一罪關係，不另為無罪之諭知，亦在判決內加以敘明。原
判決所為論述，核與卷證資料相符，從形式上觀察，並無違背法
令之情形。查檢察官在原審之上訴，係以第一審判決對上訴人所
為竊盜及搶奪多次，為害社會治安及被害人之財產損害非輕，第
一審判決量刑過輕指摘第一審判決不當，並非以第一審判決漏未
引用刑法第四十七條指摘第一審判決。又上訴人於偵查、事實審
中除於第一審曾一度否認部分犯罪如上所述外，已坦承本件犯罪
，均未對警詢筆錄為刑求之抗辯，原審未加調查並無違背法令之
情形，其上訴本院雖對警詢筆錄主張刑求之抗辯，但本件縱除去
上訴人於警詢之自白，綜合案內其他證據，仍應為相同之認定，
上訴意旨上開指摘，亦非適法之上訴理由。按認事採證、證據之
取捨及證據證明力之判斷，俱屬事實審法院之職權，苟無違背證
據法則，自不能指為違法。原判決對於上訴人有本件犯行，已說
明其依憑之證據及理由，對於上訴人在第一審曾一度否認部分犯
罪之辯解及共同被告景偉附和其詞之供述，認不可採，亦在判決
內詳述其不予採納之理由，並無上訴意旨所指違背法令之情形。
上訴意旨所指各節，或為單純之爭執，或不影響全部犯罪事實之
認定而可認於原判決之主旨有影響；或原審已加審酌、論斷，屬
原審得本於職權裁量之事項，已於判決內詳述其認事採證及證據
取捨、判斷之理由，為其職權之適法行使，並無違背證據法則之
情形；核與法律規定得為第三審上訴理由之違法情形均不相適合
，應認其上訴違背法律上之程式，予以駁回。又上訴人牽連所犯
竊盜罪（刑法第三百二十條第一項）部分，屬不得上訴第三審之
案件，上訴人此部分上訴自非法之所許，並予敘明。
據上論結，應依刑事訴訟法第三百九十五條前段，判決如主文。
中    華    民    國  九十五  年   十一   月   十六   日
                      最高法院刑事第五庭
                          審判長法官  莊  登  照
                                法官  洪  明  輝
                                法官  黃  一  鑫
                                法官  林  秀  夫
                                法官  徐  昌  錦
      本件正本證明與原本無異
                                      書  記  官
中    華    民    國  九十五  年   十一   月  二十三  日
                                                Ａ


司法院資訊處製作；財團法人民間司法改革基金會備份。
